

WILSON FERNANDO CRUZ SANABRIA Ingeniero Electromecánico C.C 1050692561

Cel. 3115768971

E-mail: wilfer083@hotmail.com

LUGAR DE NACIMIENTO Ciénega (Boyacá)
FECHA DE NACIMIENTO 29 de octubre de 1988

EDAD 23 años ESTADO CIVIL Soltero

PERFIL PROFESIONAL

Dentro del desarrollo en mi ejercicio profesional, como Ingeniero Electromecánico poseo competencias en: Diseño, Conocimientos en normas como lo son las ASME, API e ISO, organización, implementación y coordinación de sistemas de mantenimiento industrial y sistemas de control de calidad. Montajes industriales electromecánicos, (Aplicando los fundamentos que rigen la automatización industrial, principios básicos que guían el diseño, cálculo, selección y montaje de elementos, componentes mecánicos, eléctricos y la mecánica de los fluidos). Participación en proyectos de investigación y desarrollo de productos y servicios en el área de la Ingeniería electromecánica. Sólidos conocimientos en ensayos no destructivos como lo son tintas penetrantes y partículas magnéticas fluorescentes entre otros.

Sólidos conocimientos en sistemas como: Paquete office, Internet, Auto CAD, Solid Edge, Algor, Master cam, Automation Studio, Etap, Circuit Maker.

Alcanzando así la realización de un trabajo, basado, en principios éticos y morales, teniendo como base el respeto por los demás y el manejo de las normas de convivencia y manejo de relaciones interpersonales que permiten mejorar el clima organizacional.

FORMACION ACADEMICA

ESTUDIOS REALIZADOS:

Secundarios:

Bachiller Técnico Electrónico. Centro Juvenil Emiliani 1996-2004 Tunja, Boyacá

Universitarios:

Ingeniero Electromecánico

Universidad Pedagógica y Tecnológica de Colombia. Facultad Seccional Duitama, Boyacá

Posgrado:

Especialización en ensayos no destructivos

Universidad Pedagógica y Tecnológica de Colombia. Facultad de Tunja, Boyacá *(en curso)*

Diplomado:

Gerencia de producción y operaciones:

Cámara de comercio de Bogotá: Sede chapinero (en curso)

AREAS DE PROFUNDIZACION ACADEMICA

Gestión de Calidad. Sistemas eléctricos de potencia. Economía y Gestión Administrativa. Motores de combustión interna. Automatización Industrial, CNC y ensayos no destructivos.

CONGRESOS y SEMINARIOS

IV CONGRESO NACIONAL DE INGENIERÍA ELECTROMECÁNICA INNOVACIÓN TECNOLÓGICA, ENERGÉTICA Y PROCESOS CON MIRAS AL TLC.

III SEMINARIO INTERNACIONAL SOBRE OPERACIÓN CONTROL Y ESTABILIDAD EN SISTEMAS DE POTENCIA.

EXPERIENCIA LABORAL

Petroservicios industriales

Del 15 de julio del 2011 al 15 de enero del 2012

Supervisor de producción

Funciones:

- ✓ Elaborar los procedimientos de producción
- ✓ Elaborar los procedimientos de mantenimiento
- ✓ Elaborar los instructivos de operación para las maquinas en la planta
- ✓ Asignar y monitorear las actividades programadas
- ✓ Realizar acompañamiento a los operarios durante los procesos productivos
- ✓ Garantizar la calidad de los productos y servicios mediante el cumplimiento de las especificaciones del cliente
- ✓ Establecer y solicitar los requerimientos de herramientas y equipos necesarios para el desarrollo de las actividades de producción
- ✓ Cumplir con las metas de producción programadas diariamente
- ✓ Velar por el debido diligenciamiento de los documentos necesarios del SGC
- ✓ Controlar el cumplimiento del horario laboral de los colaboradores
- ✓ Apoyar a control de calidad a prevenir y controlar fallas

ICONTEC Internacional.

Del 15 de enero del 2012 al 29 de febrero del 2012

Inspector de calidad

Funciones:

- ✓ Efectuar inspecciones y control de la calidad
- ✓ Utilización de los instrumentos de medición.
- ✓ Elaborar informes de calidad
- ✓ Dar seguimiento a los diferentes ensayos que se realizan en el taller en su correcta ejecución
- ✓ Detectar posibles trabajos no conformes y documentarlos
- ✓ Mantener, mejorar los procesos mediante aporte de ideas y acciones preventivas correctivas

METAL FORMING

Del 1 de Marzo del 2012 (actualmente)

Jefe de producción

Actualmente

Funciones:

- ✓ Elaborar el programa de producción de acuerdo a las prioridades y órdenes de producción hechas por los clientes.
- ✓ Coordinar los requerimientos de materiales y materias primas con el área de Materiales y Logística, de acuerdo al plan de producción.
- ✓ Coordinar el personal, maquinaria y recursos físicos requeridos para la fabricación y desarrollo de proyectos, tanto en Bogotá como en campo.
- ✓ Garantizar la entrega oportuna de los productos a los clientes.
- ✓ Planear y coordinar las actividades de inspección en las distintas etapas de los procesos productivos.

- ✓ Revisa contra normas estándares internos y de la industria planos y planes de calidad, buscando que se cumpla con los requerimientos del cliente y de los entes reguladores.
- ✓ Emitir la hoja de verificación dimensional y la hoja de ruta y revisa los planes que se emiten para fabricación.
- √ Verificar certificados de materia prima contra las especificaciones del Metal Forming y de la industria.
- ✓ Identificar la materia prima y dar número de trazabilidad.
- ✓ Entregar y controlar los números de serie.
- ✓ Archivar los documentos de fabricación por número de serie.
- ✓ Verificación dimensional, pruebas hidrostáticas P/H, prueba de campo e inspección de soldaduras.
- ✓ Coordinación de la realización de los ensayos destructivos y no destructivos, de la marcación de las piezas y asignación de números de serie.
- ✓ Informar permanentemente a la gerencia y partes interesadas sobre la evolución de los proyectos y etapas de fabricación.
- ✓ Buscar e implementar estrategias que permitan mejorar continuamente la calidad de nuestros productos.
- √ Velar por la optimización de recursos, el cumplimiento de normas de seguridad.
- ✓ Participar en la evaluación de competencias y responsabilidades de las personas a su cargo.
- ✓ Implementar acciones de mejora a los procesos de producción, desde el punto de vista de Calidad y HSE.
- ✓ Diligenciar y mantener los registros necesarios para la elaboración de dossier's y evidenciar el cumplimiento de los requisitos o especificaciones.
- ✓ Mantener canales de comunicación constante entre las áreas que influyen en el proceso de producción (Ingeniería, Materiales y logística, Calidad y HSE).
- ✓ Participar en la elaboración, interpretación y evaluación de los indicadores de gestión definidos para el área.
- ✓ Asumir las demás funciones que requiera el cargo, por modificación o crecimiento del mismo
- ✓ Las demás que el Gerente General de Metal Forming considere necesarias.

REFERENCIAS PERSONALES

JAVIER GONZÁLEZ

Service coordinador Testing and Subsea

E-mail: <u>Javier.gonzalez3@halliburton.com</u> Luanda – Repubica de angola.

JAVIER AMADOR

Administrador de empresas Celular 3102038463. Tunja – Boyacá.

RODRIGO ROJAS

Administrador de empresas Celular 3115768971. Bogotá D.C.

Marlen Cruz Aguirre

Odontóloga Celular 3103343934. Tame – Arauca

Juan Galindo Cruz

Suboficial Naval Celular 3107607343. Cartagena

Jorlady Sanabria Mesa

Ingeniera Industrial, transportes el palmar Celular 3125151934. Bogotá – Cundinamarca

Mary Andrea Higuita Valderrama

Medico General Celular 3204996484. Sogamoso - Boyacá.

JAIME ROJAS

Administrador de empresas Celular 3132079022. Bogotá D.C.

Wilson Fernando Cruz Sanabria

CC. 1050692561 de Ciénega (Boy) Colombia